臺灣臺中地方法院民事裁定　　　　　　 100年度家抗字第90號
抗　告　人　B745M　真實.
相　對　人　臺中市政府
法定代理人　胡志強
上列抗告人因與相對人間聲請保護安置事件，對於中華民國一百
年八月十九日本院一百年度司護字第一九一號民事裁定提起抗告
，本院合議庭裁定如下：
    主  文
抗告駁回。
抗告程序費用由抗告人負擔。
    理  由
壹、本件相對人於原審聲請意旨略以：原裁定之受安置人B745（
    為十二歲以上未滿十八歲之少年，依兒童及少年福利法第四
    十六條規定『不得揭露足以識別兒童及少年身分之資訊』，
    真實姓名年籍詳卷對照表）於民國九十九年十二月底或一百
    年一月間開始從事傳播陪酒工作，之後透過傳播公司介紹至
    ＫＴＶ、汽車旅館、酒吧、私人招待所、電影院及酒店等場
    所，陪伴客人喝酒、聊天、唱歌、玩遊戲及開轟趴，每節收
    費新臺幣（下同）一千二百元或一千元不等，受安置人實際
    獲得八百元，嗣經臺中市政府警察局第一分局查獲。評估受
    安置人有從事性交易行為之虞，聲請人業依兒童及少年性交
    易防制條例第十五條第一項規定，於民國一百年八月十六日
    九時將受安置人送往緊急收容中心安置。經短期觀察結果，
    認受安置人有保護安置之必要，爰依同條例第十六條第一項
    之規定向鈞院提出報告，聲請裁定准予將受安置人B745安置
    於短期收容中心等語。
貳、抗告意旨略以：受安置人B745正值叛逆期，不顧抗告人反對
    ，自行辦理休學，並非抗告人因經濟因素而不讓其繼續就學
    。而受安置人B745流連網路，誤交損友，瞞騙抗告人從事坐
    檯陪酒之不正當工作，抗告人承認確有疏於管教之處。然抗
    告人家中經濟雖不寬裕，但維持基本溫飽不成問題，更未讓
    子女承擔經濟壓力。又將受安置人B745強行安置，於受安置
    人B745心理層面而言，與收押無異，尤收容中心龍蛇雜處，
    不僅有不少性病患者，隨時可能感染他人，居住條件更明顯
    不如抗告人家中，請求廢棄原安置裁定，讓抗告人攜回B745
    返家，爰依法提起抗告云云。
參、按直轄市、縣（市）主管機關所設之緊急收容中心應於安置
    起七十二小時內，提出報告，聲請法院裁定；法院受理前項
    報告時，除有兒童或少年顯無從事性交易或從事之虞者及有
    特殊事由致不宜安置於短期收容中心者外，應裁定將兒童或
    少年交付主管機關安置於短期收容中心，兒童及少年性交易
    防制條例第十六條定有明文。
肆、經核受安置人B745為十二歲以上未滿十八歲之少年，因評估
    有從事性交易行為之虞，經相對人於一百年八月十六日九時
    將B745移送相對人設置之緊急收容中心安置，經短期觀察結
    果，認為受安置人B745有保護安置之必要，請求裁定將受安
    置人B745安置於短期收容中心等情，業經本院調閱本院一百
    年度司護字第一九一號聲請保護安置事件卷宗全卷核閱屬實
    。抗告人則執前詞抗辯受安置人B745無保護安置之必要，認
    原審所為繼續安置少年之裁定尚有不洽云云。惟查：
（一）受安置人B745於警察局調查時自承曾從事坐檯陪酒賺取金
      錢之行為，此有警局調查筆錄附卷可稽，可認受安置人有
      從事性交易之虞。且附於原審卷之臺中市政府性交易防制
      個案緊急收容報告書略以：1.案主與案家人互動尚可，但
      因案家有經濟壓力，致案主有打工賺錢之需求與壓力，且
      案主對於被查獲坐檯陪酒乙事，並未感到事態嚴重與以此
      賺錢方式有不妥之處，顯見案主之價值觀及金錢觀待導正
      。2.就案家親職功能與案主金錢、兩性觀念之評估，建議
      予以案主短期安置觀察輔導，改善案主認知行為與加強親
      子互動等語，此有臺中市政府性交易防制個案緊急收容報
      告書附卷可按。則原裁定因認受安置人因觀念偏差而有上
      開行為，且依受安置人對於兩性觀念及生活價值觀，恐易
      再受金錢利誘，足認其有再從事性交易行為之虞，而依兒
      童及少年性交易防制條例第十五條第一項、第十六條等規
      定，將受安置人B745交由本件相對人安置於短期收容中心
      ，自無違誤。
（二）按保護安置之用意，在於建立受安置之人有正確性心理之
      建立、對他人性自由之尊重、錯誤性觀念之矯正、性不得
      作為交易對象之宣導、兒童或少年從事性交易之遭遇、其
      他有關兒童或少年性交易防制事項，兒童及少年性交易防
      制條例第四條可供參照。本院審酌前開臺中市政府性交易
      防制緊急收容報告書所載，與受安置人B745於警察局調查
      時自承曾從事坐檯陪酒賺取金錢之行為，因認B745有從事
      性交易行為之虞。而抗告人自承受安置人B745坐檯陪酒之
      行為，抗告人有疏於管教之處等情，且受安置人B745觀念
      偏頗，其自我價值判斷，及人格成長均未成熟，其思想由
      待他人之教化，故抗告人之家庭實無法提供良好成長空間
      與教養方式，顯見內在及外在環境，對受安置人B745均不
      利，並無特殊事由致不宜將受安置人B745安置於短期收容
      中心，亦可認定。為使受安置人B745得以匡正，並使其獲
      得長期安定之環境，重新學習正確價值、是非觀，並斟酌
      其之最佳利益，受安置人B745自尚不宜返家，而應由請求
      縣市政府、社會福利機構或相關機構為協助，抗告人前開
      抗告理由，自均不可取。至抗告人所稱將受安置人B745強
      行安置，於B745心理層面而言，與收押無異，且收容中心
      龍蛇雜處，不僅有不少性病患者，隨時可能感染他人，居
      住條件更明顯不如抗告人家中云云，未據抗告人舉證以實
      其說，自難採信。
（三）綜上所述，原審裁定將受安置人B745交付相對人安置於短
      期收容中心，於法並無不合。抗告人所執前詞，指摘原裁
      定不當，求予廢棄，為無理由，應予駁回。
伍、依非訟事件法第四十六條、第二十一條第二項，民事訴訟法
    第四百九十五條之一第一項、第四百四十九條第一項、第九
    十五條、第七十八條，裁定如主文。
中    華    民    國  100    年    11    月     4     日
                    家事法庭  審判長法  官  王靜秋
                                    法  官  郭妙俐
                                    法  官  簡賢坤
以上為正本係照原本作成。
如提起再抗告者，應於裁定送達後十日內依非訟事件法第四十五
條第三項「僅得以適用法規顯有錯誤為理由」之規定，向本院提
出抗告理由狀（須按他造人數附具繕本）。
中    華    民    國  100    年    11     月     4    日
                                    書記官  蔡秀貞